臺灣板橋地方法院刑事判決　　　　　　　96年度訴字第4211號
公　訴　人　臺灣板橋地方法院檢察署檢察官
被　　　告　甲○○
上列被告因違反毒品危害防制條例案件，經檢察官提起公訴（96
年度毒偵字第7313號），本院受理後被告為有罪之陳述，經合議
庭裁定由受命法官獨任進行簡式審判程序，判決如下：
    主  文
甲○○施用第一級毒品，累犯，處有期徒刑拾月，減為有期徒刑
伍月，扣案之第一級毒品海洛因淨重零點零公克及內有無法析
離之微量第一級毒品海洛因殘渣之塑膠袋壹個均沒收銷燬，注射
針筒壹支及斜口杓管貳支均沒收；又施用第二級毒品，累犯，處
有期徒刑陸月，減為有期徒刑月，扣案之吸食器壹組及斜口杓
管貳支均沒收。應執行有期徒刑柒月，扣案之第一級毒品海洛因
淨重零點零公克及內有無法析離之微量第一級毒品海洛因殘渣
之塑膠袋壹個均沒收銷燬，注射針筒壹支、吸食器壹組及斜口杓
管貳支均沒收。
    事  實
一、甲○○前於民國90年間因施用毒品案件，經本院以90年度毒
    聲字第2603號裁定送勒戒處所觀察、勒戒後，認無繼續施用
    毒品之傾向，經臺灣板橋地方法院檢察署檢察官於90年7 月
    10日以90年度毒偵字第1574號為不起訴處分確定；又於92年
    間再因施用毒品案件，經本院以92年度毒聲字第381 號裁定
    送觀察、勒戒後，認有繼續施用毒品傾向，經本院以92年度
    毒聲字第579 號裁定令入戒治處所施以強制戒治，於92年12
    月24日停止戒治付保護管束，迄93年2 月24日期滿，起訴部
    分則經本院於92年5 月30日以92年度易字第1292號判處有期
    徒刑三月，於92年7 月1 日確定，於93年2 月26日易科罰金
    執行完畢；又於92年間因轉讓第二級毒品案件，經臺灣高等
    法院於94年11月2 日以94年度上訴字第3146號判處有期徒刑
    六月，於94年11月17日確定，於95年2 月22日易科罰金執行
    完畢（構成累犯）。甲○○繼於95年間因施用毒品案件，經
    本院於95年8 月8 日以95年度訴字第1852號就施用第一、二
    級毒品部分分別判處有期徒刑十月、六月，應執行有期徒刑
    一年二月，於95年11月23日確定；又於96年間因施用毒品案
    件，經本院於96年6 月26日以96年度訴字第28號就施用第一
    、二級毒品部分分別判處有期徒刑八月、四月，應執行有期
    徒刑十月，於96年7 月19日確定，上開兩案罪刑，再經本院
    以96年度聲減字第5367號裁定各減為有期徒刑五月、三月、
    四月、二月，應執行有期徒刑一年確定；又於96年間因施用
    毒品案件，經本院於96年9 月12日以96年度訴字第2677號就
    施用第一、二級毒品部分分別判處有期徒刑八月、四月，各
    減為有期徒刑四月、二月，應執行有期徒刑五月，於96年10
    月1 日確定，嗣上揭案件罪刑經合併執行，於96年8 月6 日
    入監，現尚執行中。猶不知悔改，復分別基於施用第一級毒
    品海洛因、第二級毒品甲基安非他命之犯意，於95年11月25
    日晚上9 時30分許，在臺北縣板橋市○○街64之3 號頂樓加
    蓋之住處，以注射針筒注入體內之方式施用第一級毒品海洛
    因一次；復於上揭時、地，另將甲基安非他命置入吸食器燒
    烤產生煙霧吸食之方式施用第二級毒品甲基安非他命一次。
    嗣於95年11月25日晚上10時許，在上址住處為警查獲，並扣
    得其所有之第一級毒品海洛因淨重0.03公克、內有無法析離
    之微量第一級毒品海洛因殘渣之塑膠袋一個及其所有供其施
    用第一級毒品海洛因所用之注射針筒一支、供其施用第二級
    毒品甲基安非他命之吸食器一組、供其施用毒品海洛因與甲
    基安非他命所用之斜口杓管二支，且經警採尿驗悉。
二、案經臺北市政府警察局中山分局報請臺灣板橋地方法院檢察
    署檢察官偵查起訴，經本院合議庭裁定以簡式審判程序審理
    。
    理  由
一、訊據被告甲○○於本院審理時對其於上揭時、地，施用第一
    級毒品海洛因及施用第二級毒品甲基安非他命各一次之犯行
    ，業已坦承不諱，又被告經警詢問後所採集之尿液經送檢驗
    結果，分呈施用第一級毒品海洛因之鴉片類藥物陽性反應、
    第二級毒品甲基安非他命陽性反應，有臺灣尖端先進生技醫
    藥股份有限公司於95年12月13日出具之濫用藥物檢驗報告一
    件附卷可稽。而扣案之白粉一包，經送法務部調查局鑑驗結
    果，確含第一級毒品海洛因成分，淨重0.03公克，有該局96
    年3 月2 日調科壹字第09623014910 號鑑定書一件在卷可憑
    。此外，復有被告所有之內有無法析離之微量第一級毒品海
    洛因殘渣之塑膠袋一個及其所有供己施用毒品海洛因、甲基
    安非他命所用之注射針筒一支、吸食器一組、斜口杓管二支
    扣案可證。再者，被告前於90年間因施用毒品案件，經本院
    以90年度毒聲字第2603號裁定送勒戒處所觀察、勒戒後，認
    無繼續施用毒品之傾向，經臺灣板橋地方法院檢察署檢察官
    於90年7 月10日以90年度毒偵字第1574號為不起訴處分確定
    ；又於92年間再因施用毒品案件，經本院以92年度毒聲字第
    381 號裁定送觀察、勒戒後，認有繼續施用毒品傾向，經本
    院以92年度毒聲字第579 號裁定令入戒治處所施以強制戒治
    ，於92年12月24日停止戒治付保護管束，迄93年2 月24日期
    滿，有臺灣高等法院被告前案紀錄表附卷可按，是被告乃經
    強制戒治執行完畢釋放後，五年內再犯施用毒品之犯行，至
    為灼然。綜上，足認被告自白與事實相符，罪證明確，犯行
    洵堪認定。
二、查海洛因及甲基安非他命分別係毒品危害防制條例第2 條第
    2 項第1 款、第2 款所列之第一級、第二級毒品。核被告所
    為，係犯毒品危害防制條例第10條第1 項之施用第一級毒品
    罪及同條例第10條第2 項之施用第二級毒品罪。被告於施用
    毒品海洛因、甲基安非他命而持有各該毒品之低度行為，應
    分別為施用之高度行為所吸收，均不另論罪。其所犯上開施
    用第一級毒品、第二級毒品兩罪間，犯意各別，行為互殊，
    應予分論併罰。查被告前於92年間因施用毒品案件，經本院
    於92年5 月30日以92年度易字第1292號判處有期徒刑三月，
    於92年7 月1 日確定，於93年2 月26日易科罰金執行完畢；
    又於92年間因轉讓第二級毒品案件，經臺灣高等法院於94年
    11月2 日以94年度上訴字第3146號判處有期徒刑六月，於94
    年11月17日確定，於95年2 月22日易科罰金執行完畢，有臺
    灣高等法院被告前案紀錄表在卷可按，其於有期徒刑執行完
    畢後五年以內故意再犯本案之罪，係屬累犯，應依刑法第47
    條第1 項之規定加重其刑。爰審酌被告年值青壯，不思尋求
    正當之身心發展，前曾有毒品前科，不知警惕，竟又施用足
    以導致精神障礙、性格異常，甚至造成生命危險之毒品，戕
    害一己之身心健康，對社會治安可能之危害程度非微，惟其
    於犯罪後尚能坦承犯行等一切情狀，分別量處如主文所示之
    刑，並依刑法第51條第5 款規定定其應執行之刑，以示懲儆
    。再查本件被告前揭二罪之犯罪時間均在96年4 月24日以前
    ，合於中華民國96年罪犯減刑條例所定得予減刑之規定，應
    依同條例第2 條第1 項第3 款之規定分別減刑如主文所示，
    並定其減刑後之應執行之刑。
三、扣案之第一級毒品海洛因淨重0.03公克、內有無法析離之微
    量第一級毒品海洛因殘渣之塑膠袋一個，應概認屬查獲之毒
    品，不問屬於犯人與否，爰依毒品危害防制條例第18條第1
    項前段規定，均併予宣告沒收銷燬。又扣案之注射針筒一支
    、吸食器一組、斜口杓管二支，係被告所有供己施用毒品海
    洛因、甲基安非他命所用之物，業據其於審理時供認在卷，
    爰依刑法第38條第1 項第2 款規定，均併予宣告沒收。
據上論斷，應依刑事訴訟法第273 條之1 第1 項、第299 條第1
項前段，毒品危害防制條例第10條第1 項、第2 項、第18條第1
項前段，刑法第11條前段、第47條第1 項、第51條第5 款、第38
條第1 項第2 款，中華民國96年罪犯減刑條例第2 條第1 項第3
款、第7 條、第10條第1 項，判決如主文。
本案經檢察官劉仕國到庭執行職務
中　　華　　民　　國　　96　　年　　12　　月　　20　　日
                  刑事第一庭    法  官  張江澤
以上正本證明與原本無異。
如不服本判決，應於判決送達後10日內，向本院提出上訴狀。
                                書記官  林怡秀
中　　華　　民　　國　　96　　年　　12　　月　　20　　日
附錄本案論罪科刑法條全文：
毒品危害防制條例第10條
施用第一級毒品者，處六月以上五年以下有期徒刑。
施用第二級毒品者，處三年以下有期徒刑。
